---
title: "統計應用方法期末報告"
author: "311554006黃雅萱 311554057陳宇呈"
date: "2023-06-02"
output: html_document
---

```{r setup, include=FALSE}
knitr::opts_chunk$set(echo = TRUE)
```

## 讀檔

```{r}
math = read.csv(file="student-mat.csv", header=TRUE, sep=",")
head(math)
```

## 資料查看
```{r}
names(math)
```

## 預處理

### 資料檢查
我們計算null的數量，確定有null以後再進行處理動作，但是發現資料中沒有任何空值，代表資料沒有需要處理的問題。
```{r}
sum(is.na(math))
```

### 目標資料分布

#### 整體
```{r}

library(ggplot2)

# 假設你有一個 DataFrame df，並想要繪製每個變數的直方圖
plots <- lapply(names(math), function(var) {
  if (is.numeric(math[[var]])) {
    ggplot(data = math, aes(x = .data[[var]])) +
      geom_histogram() +
      labs(title = var)
  }
})

plots

```

#### 學校
```{r}
school = table(math$school)
prop.table(school)
```

#### 性別
```{r}
sex = table(math$sex)
prop.table(sex)
```

#### 年齡
```{r}
age = table(math$age)
barplot(age, names.arg = c(15:22), xlab = "Age", ylab = "Count", main = "Histogram of Age",
        col = "blue", border = "black")
```

#### 家庭大小
```{r}
famsize = table(math$famsize)
prop.table(famsize)
```

#### 選擇學校的原因
```{r}
reason = table(math$reason)
prop.table(reason)
```

#### 通勤時間
```{r}
traveltime = table(math$traveltime)
barplot(traveltime, names.arg = c(1:4), xlab = "Travel Time", ylab = "Count", main = "Histogram of Travel Time", col = "blue", border = "black")
```

#### 每週學習時間
```{r}
studytime = table(math$studytime)
barplot(studytime, names.arg = c(1:4), xlab = "Study Time", ylab = "Count", main = "Histogram of Study Time", col = "blue", border = "black")
```

#### 繼續升學的意願
```{r}
higher = table(math$higher)
prop.table(higher)
```

#### 談戀愛
```{r}
romantic = table(math$romantic)
prop.table(romantic)
```

#### 和朋友出去的頻率
```{r}
goout = table(math$goout)
barplot(goout, names.arg = c(1:5), xlab = "Go out", ylab = "Count", main = "Histogram of Go out", col = "blue", border = "black")
```

#### 平日酒精攝取
```{r}
Dalc = table(math$Dalc)
barplot(Dalc, names.arg = c(1:5), xlab = "Dalc", ylab = "Count", main = "Histogram of Dalc", col = "blue", border = "black")
```

#### 周末酒精攝取
```{r}
Walc = table(math$Walc)
barplot(Walc, names.arg = c(1:5), xlab = "Walc", ylab = "Count", main = "Histogram of Walc", col = "blue", border = "black")
```

#### 健康程度
```{r}
health = table(math$health)
barplot(health, names.arg = c(1:5), xlab = "Health", ylab = "Count", main = "Histogram of Health", col = "blue", border = "black")
```

#### 缺席次數
```{r}

ggplot(data = math, aes(x = absences)) + 
  geom_bar(fill='blue')+
  #geom_bar(stat = "identity", position = "fill") +
  labs(x="absence",y="count")
```

### 目標值處理
我們將三年的成績做平均，以表示出學生在學時的成績表現。
```{r}
meanG = (math[,"G1"]+math[,"G2"]+math[,"G3"])/3
math = cbind(math,meanG)
math[,c("G1","G2","G3","meanG")]
```

### 檢查目標值分布
```{r}
plot(table(math$meanG), main = "Distribution of grade", ylab = "count")
qqnorm(math$meanG)

```

## 分析

### 使用全部變數做回歸分析

```{r}
wholemodel=lm(meanG~school+sex+age+address+famsize+Pstatus+Medu+Fedu+Mjob+Fjob+reason+guardian+traveltime+studytime+failures+schoolsup+famsup+paid+activities+nursery+higher+internet+romantic+famrel+freetime+goout+Dalc+Walc+health+absences, data=math)
summary(wholemodel)
```

```{r}
plot(wholemodel)
```

### 模型縮減
透過partial-F test
H0: full model新增的回歸係數都為0->新增的沒有用->reduced model更好

### 刪減school--GOOD
```{r}
fullmodel=wholemodel
reducedmodel=lm(meanG~sex+age+address+famsize+Pstatus+Medu+Fedu+Mjob+Fjob+reason+guardian+traveltime+studytime+failures+schoolsup+famsup+paid+activities+nursery+higher+internet+romantic+famrel+freetime+goout+Dalc+Walc+health+absences, data=math)
anova(reducedmodel,fullmodel)

fullmodel=reducedmodel
```

```{r}
library(ggplot2)
ggplot(math, aes(x=school, y=meanG)) + geom_boxplot() + labs(title="Box plot of meanG by school",x="school", y="meanG")
```

### 刪減sex--BAD
```{r}
reducedmodel=lm(meanG~age+address+famsize+Pstatus+Medu+Fedu+Mjob+Fjob+reason+guardian+traveltime+studytime+failures+schoolsup+famsup+paid+activities+nursery+higher+internet+romantic+famrel+freetime+goout+Dalc+Walc+health+absences, data=math)
anova(reducedmodel,fullmodel)

# fullmodel=reducedmodel
```

```{r}
library(ggplot2)
ggplot(math, aes(x=sex, y=meanG, fill=sex)) + geom_boxplot() + labs(title="Box plot of meanG by sex",x="sex", y="meanG")
```

### 刪減age--GOOD
```{r}
reducedmodel=lm(meanG~sex+address+famsize+Pstatus+Medu+Fedu+Mjob+Fjob+reason+guardian+traveltime+studytime+failures+schoolsup+famsup+paid+activities+nursery+higher+internet+romantic+famrel+freetime+goout+Dalc+Walc+health+absences, data=math)
anova(reducedmodel,fullmodel)

fullmodel=reducedmodel
```

```{r}
library(ggplot2)
ggplot(math, aes(x=age, y=meanG)) + geom_boxplot() + labs(title="Box plot of meanG by age",x="age", y="meanG")
```

### 刪減address--GOOD
```{r}
reducedmodel=lm(meanG~sex+famsize+Pstatus+Medu+Fedu+Mjob+Fjob+reason+guardian+traveltime+studytime+failures+schoolsup+famsup+paid+activities+nursery+higher+internet+romantic+famrel+freetime+goout+Dalc+Walc+health+absences, data=math)
anova(reducedmodel,fullmodel)

fullmodel=reducedmodel
```

```{r}
library(ggplot2)
ggplot(math, aes(x=address, y=meanG)) + geom_boxplot() + labs(title="Box plot of meanG by address",x="address", y="meanG")
```

### 刪減famsize--GOOD
```{r}
reducedmodel=lm(meanG~sex+Pstatus+Medu+Fedu+Mjob+Fjob+reason+guardian+traveltime+studytime+failures+schoolsup+famsup+paid+activities+nursery+higher+internet+romantic+famrel+freetime+goout+Dalc+Walc+health+absences, data=math)
anova(reducedmodel,fullmodel)

fullmodel=reducedmodel
```

```{r}
library(ggplot2)
ggplot(math, aes(x=famsize, y=meanG)) + geom_boxplot() + labs(title="Box plot of meanG by famsize",x="famsize", y="meanG")
```

### 刪減Pstatus--GOOD
```{r}
reducedmodel=lm(meanG~sex+Medu+Fedu+Mjob+Fjob+reason+guardian+traveltime+studytime+failures+schoolsup+famsup+paid+activities+nursery+higher+internet+romantic+famrel+freetime+goout+Dalc+Walc+health+absences, data=math)
anova(reducedmodel,fullmodel)

fullmodel=reducedmodel
```

```{r}
library(ggplot2)
ggplot(math, aes(x=Pstatus, y=meanG)) + geom_boxplot() + labs(title="Box plot of meanG by Pstatus",x="Pstatus", y="meanG")
```

### 刪減Medu--GOOD
```{r}
reducedmodel=lm(meanG~sex+Fedu+Mjob+Fjob+reason+guardian+traveltime+studytime+failures+schoolsup+famsup+paid+activities+nursery+higher+internet+romantic+famrel+freetime+goout+Dalc+Walc+health+absences, data=math)
anova(reducedmodel,fullmodel)

fullmodel=reducedmodel
```

```{r}
library(ggplot2)
ggplot(math, aes(x=Medu, y=meanG)) + geom_boxplot() + labs(title="Box plot of meanG by Medu",x="Medu", y="meanG")
```

### 刪減Fedu--GOOD
```{r}
reducedmodel=lm(meanG~sex+Mjob+Fjob+reason+guardian+traveltime+studytime+failures+schoolsup+famsup+paid+activities+nursery+higher+internet+romantic+famrel+freetime+goout+Dalc+Walc+health+absences, data=math)
anova(reducedmodel,fullmodel)

fullmodel=reducedmodel
```

```{r}
library(ggplot2)
ggplot(math, aes(x=Fedu, y=meanG)) + geom_boxplot() + labs(title="Box plot of meanG by Fedu",x="Fedu", y="meanG")
```

### 刪減Mjob--BAD
```{r}
reducedmodel=lm(meanG~sex+Fjob+reason+guardian+traveltime+studytime+failures+schoolsup+famsup+paid+activities+nursery+higher+internet+romantic+famrel+freetime+goout+Dalc+Walc+health+absences, data=math)
anova(reducedmodel,fullmodel)

#fullmodel=reducedmodel
```

### 刪減Fjob--GOOD
```{r}
reducedmodel=lm(meanG~sex+Mjob+reason+guardian+traveltime+studytime+failures+schoolsup+famsup+paid+activities+nursery+higher+internet+romantic+famrel+freetime+goout+Dalc+Walc+health+absences, data=math)
anova(reducedmodel,fullmodel)

fullmodel=reducedmodel
```

### 刪減reason--GOOD
```{r}
reducedmodel=lm(meanG~sex+Mjob+guardian+traveltime+studytime+failures+schoolsup+famsup+paid+activities+nursery+higher+internet+romantic+famrel+freetime+goout+Dalc+Walc+health+absences, data=math)
anova(reducedmodel,fullmodel)

fullmodel=reducedmodel
```

```{r}
library(ggplot2)
ggplot(math, aes(x=reason, y=meanG)) + geom_boxplot() + labs(title="Box plot of meanG by reason",x="reason", y="meanG")
```

#### 刪減guardian--GOOD
```{r}
reducedmodel=lm(meanG~sex+Mjob+traveltime+studytime+failures+schoolsup+famsup+paid+activities+nursery+higher+internet+romantic+famrel+freetime+goout+Dalc+Walc+health+absences, data=math)
anova(reducedmodel,fullmodel)

fullmodel=reducedmodel
```
ANOVA看統計上均值是否相同
```{r}
m = aov(meanG~guardian, data=math)
summary(m)
```

#### 刪減traveltime--GOOD
```{r}
reducedmodel=lm(meanG~sex+Mjob+studytime+failures+schoolsup+famsup+paid+activities+nursery+higher+internet+romantic+famrel+freetime+goout+Dalc+Walc+health+absences, data=math)
anova(reducedmodel,fullmodel)

fullmodel=reducedmodel
```

#### 刪減studytime--BAD
```{r}
reducedmodel=lm(meanG~sex+Mjob+failures+schoolsup+famsup+paid+activities+nursery+higher+internet+romantic+famrel+freetime+goout+Dalc+Walc+health+absences, data=math)
anova(reducedmodel,fullmodel)

#fullmodel=reducedmodel
```

```{r}
library(ggplot2)
ggplot(math, aes(x=studytime, y=meanG)) + geom_boxplot() + labs(title="Box plot of meanG by studytime",x="studytime", y="meanG")
```

#### 刪減failures--BAD
```{r}
reducedmodel=lm(meanG~sex+Mjob+studytime+schoolsup+famsup+paid+activities+nursery+higher+internet+romantic+famrel+freetime+goout+Dalc+Walc+health+absences, data=math)
anova(reducedmodel,fullmodel)

#fullmodel=reducedmodel
```

```{r}
library(ggplot2)
ggplot(math, aes(x=failures, y=meanG)) + geom_boxplot() + labs(title="Box plot of meanG by failures",x="failures", y="meanG")
```

#### 刪減schoolsup--BAD
```{r}
reducedmodel=lm(meanG~sex+Mjob+studytime+failures+famsup+paid+activities+nursery+higher+internet+romantic+famrel+freetime+goout+Dalc+Walc+health+absences, data=math)
anova(reducedmodel,fullmodel)

#fullmodel=reducedmodel
```

```{r}
library(ggplot2)
ggplot(math, aes(x=schoolsup, y=meanG)) + geom_boxplot() + labs(title="Box plot of meanG by schoolsup",x="schoolsup", y="meanG")
```

#### 刪減famsup--BAD
```{r}
reducedmodel=lm(meanG~sex+Mjob+studytime+failures+schoolsup+paid+activities+nursery+higher+internet+romantic+famrel+freetime+goout+Dalc+Walc+health+absences, data=math)
anova(reducedmodel,fullmodel)

#fullmodel=reducedmodel
```

```{r}
library(ggplot2)
ggplot(math, aes(x=famsup, y=meanG)) + geom_boxplot() + labs(title="Box plot of meanG by famsup",x="famsup", y="meanG")
```

#### 刪減paid--GOOD
```{r}
reducedmodel=lm(meanG~sex+Mjob+studytime+failures+schoolsup+famsup+activities+nursery+higher+internet+romantic+famrel+freetime+goout+Dalc+Walc+health+absences, data=math)
anova(reducedmodel,fullmodel)

fullmodel=reducedmodel
```

```{r}
library(ggplot2)
ggplot(math, aes(x=paid, y=meanG)) + geom_boxplot() + labs(title="Box plot of meanG by paid",x="paid", y="meanG")
```

#### 刪減activities--GOOD
```{r}
reducedmodel=lm(meanG~sex+Mjob+studytime+failures+schoolsup+famsup+nursery+higher+internet+romantic+famrel+freetime+goout+Dalc+Walc+health+absences, data=math)
anova(reducedmodel,fullmodel)

fullmodel=reducedmodel
```

```{r}
library(ggplot2)
ggplot(math, aes(x=activities, y=meanG)) + geom_boxplot() + labs(title="Box plot of meanG by activities",x="activities", y="meanG")
```

#### 刪減nursery--GOOD
```{r}
reducedmodel=lm(meanG~sex+Mjob+studytime+failures+schoolsup+famsup+higher+internet+romantic+famrel+freetime+goout+Dalc+Walc+health+absences, data=math)
anova(reducedmodel,fullmodel)

fullmodel=reducedmodel
```

```{r}
library(ggplot2)
ggplot(math, aes(x=nursery, y=meanG)) + geom_boxplot() + labs(title="Box plot of meanG by nursery",x="nursery", y="meanG")
```

#### 刪減higher--GOOD
```{r}
reducedmodel=lm(meanG~sex+Mjob+studytime+failures+schoolsup+famsup+internet+romantic+famrel+freetime+goout+Dalc+Walc+health+absences, data=math)
anova(reducedmodel,fullmodel)

fullmodel=reducedmodel
```

```{r}
library(ggplot2)
ggplot(math, aes(x=higher, y=meanG, fill=higher)) + geom_boxplot() + labs(title="Box plot of meanG by higher",x="higher", y="meanG")
```

#### 刪減internet--GOOD
```{r}
reducedmodel=lm(meanG~sex+Mjob+studytime+failures+schoolsup+famsup+romantic+famrel+freetime+goout+Dalc+Walc+health+absences, data=math)
anova(reducedmodel,fullmodel)

fullmodel=reducedmodel
```

```{r}
library(ggplot2)
ggplot(math, aes(x=internet, y=meanG, fill=internet)) + geom_boxplot() + labs(title="Box plot of meanG by internet",x="internet", y="meanG")
```

#### 刪減romantic--GOOD
```{r}
reducedmodel=lm(meanG~sex+Mjob+studytime+failures+schoolsup+famsup+famrel+freetime+goout+Dalc+Walc+health+absences, data=math)
anova(reducedmodel,fullmodel)

fullmodel=reducedmodel
```

```{r}
library(ggplot2)
ggplot(math, aes(x=romantic, y=meanG, fill=romantic)) + geom_boxplot() + labs(title="Box plot of meanG by romantic",x="romantic", y="meanG")
```

#### 刪減famrel--GOOD
```{r}
reducedmodel=lm(meanG~sex+Mjob+studytime+failures+schoolsup+famsup+freetime+goout+Dalc+Walc+health+absences, data=math)
anova(reducedmodel,fullmodel)

fullmodel=reducedmodel
```

```{r}
library(ggplot2)
ggplot(math, aes(x=famrel, y=meanG)) + geom_boxplot() + labs(title="Box plot of meanG by famrel",x="famrel", y="meanG")
```

#### 刪減freetime--GOOD
```{r}
reducedmodel=lm(meanG~sex+Mjob+studytime+failures+schoolsup+famsup+goout+Dalc+Walc+health+absences, data=math)
anova(reducedmodel,fullmodel)

fullmodel=reducedmodel
```

```{r}
library(ggplot2)
ggplot(math, aes(x=freetime, y=meanG, fill=freetime)) + geom_boxplot() + labs(title="Box plot of meanG by freetime",x="freetime", y="meanG")
```

#### 刪減goout--BAD
```{r}
reducedmodel=lm(meanG~sex+Mjob+studytime+failures+schoolsup+famsup+Dalc+Walc+health+absences, data=math)
anova(reducedmodel,fullmodel)

#fullmodel=reducedmodel
```

```{r}
library(ggplot2)
ggplot(math, aes(x=goout, y=meanG)) + geom_boxplot() + labs(title="Box plot of meanG by goout",x="goout", y="meanG")
```

#### 刪減Dalc--GOOD
```{r}
reducedmodel=lm(meanG~sex+Mjob+studytime+failures+schoolsup+famsup+goout+Walc+health+absences, data=math)
anova(reducedmodel,fullmodel)

fullmodel=reducedmodel
```

#### 刪減Walc--GOOD
```{r}
reducedmodel=lm(meanG~sex+Mjob+studytime+failures+schoolsup+famsup+goout+health+absences, data=math)
anova(reducedmodel,fullmodel)

fullmodel=reducedmodel
```

#### 刪減health--BAD
```{r}
reducedmodel=lm(meanG~sex+Mjob+studytime+failures+schoolsup+famsup+goout+absences, data=math)
anova(reducedmodel,fullmodel)

#fullmodel=reducedmodel
```

```{r}
library(ggplot2)
ggplot(math, aes(x=health, y=meanG)) + geom_boxplot() + labs(title="Box plot of meanG by health",x="health", y="meanG")
```

#### 刪減absences--GOOD
```{r}
reducedmodel=lm(meanG~sex+Mjob+studytime+failures+schoolsup+famsup+goout+health, data=math)
anova(reducedmodel,fullmodel)

fullmodel=reducedmodel
```

```{r}
library(ggplot2)
ggplot(math, aes(x=absences, y=meanG)) + geom_boxplot() + labs(title="Box plot of meanG by absences",x="absences", y="meanG")
```

### 交互作用的檢測
```{r}
interaction = lm(meanG ~ (sex + Mjob + studytime + failures + schoolsup + famsup + goout + health)^2, data=math)
pvalues = summary(interaction)$coefficients[, 4]
significant = pvalues < 0.05
summary(interaction)$coefficients[significant,]
```

```{r}
model = lm(meanG~sex+Mjob+studytime+failures+schoolsup+famsup+goout+health, data=math)
summary(model)
```
### 重新回歸
```{r}

model <- lm(meanG ~ (sex + Mjob + studytime + failures + schoolsup + 
    famsup + goout + health) +(studytime:schoolsup+studytime:famsup+Mjob:health), data = math)
summary(model)
plot(model)

```

### ANOVA

### 有趣現象

#### 爸爸媽媽對孩子的影響
1. 教育程度
```{r}
library(ggplot2)
# 創建第一個資料集
df1 <- data.frame(
  table(math$Fedu),
  category = rep("Dad", 5)
)
# 創建第二個資料集
df2 <- data.frame(
  table(math$Medu),
  category = rep("Mom", 5)
)

# 合併兩個資料集
df <- rbind(df1, df2)

# 繪製長條圖
ggplot(df, aes(x = Var1, y = Freq, fill = category)) +
  geom_bar(stat = "identity", position = "dodge") +
  scale_fill_manual(values = c("Dad" = "blue", "Mom" = "red")) +
  labs(title = "爸爸媽媽的教育程度", x = "教育程度", y = "數量")
```
2.工作類型
```{r}
# 創建第一個資料集
df1 <- data.frame(
  table(math$Fjob),
  category = rep("Dad", 5)
)
# 創建第二個資料集
df2 <- data.frame(
  table(math$Mjob),
  category = rep("Mom", 5)
)

# 合併兩個資料集
df <- rbind(df1, df2)

# 繪製長條圖
ggplot(df, aes(x = Var1, y = Freq, fill = category)) +
  geom_bar(stat = "identity", position = "dodge") +
  scale_fill_manual(values = c("Dad" = "blue", "Mom" = "red")) +
  labs(title = "爸爸媽媽的工作類型", x = "工作類型", y = "數量")
```
3. 監護人
```{r}
barplot(table(math$guardian), main = "Guardian", ylab = "count",
        border = "black", density = 20)

ggplot(data = math, aes(x = guardian)) +
  geom_bar() +
  labs(x="guardian",y="count")


ggplot(math, aes(x=guardian, y=meanG, fill=guardian)) + geom_boxplot() + labs(title="Box plot of meanG by guardian",x="guardian", y="meanG")
```

#### 學校對孩子的影響

```{r}
barplot(table(math$reason), main = "reason", ylab = "count",
        border = "black", density = 20)
barplot(table(math$traveltime), main = "traveltime", ylab = "count",
        border = "black", density = 20)


library(ggplot2)
a = function(var){
  tmp = data.frame(table(math[math["traveltime"]==var,"reason"]));
  colnames(tmp) = c("reason","count");
  for ( i in names(math$reason)) {
    if( !(i %in% tmp[["reason"]])){
      tmp = rbind(tmp, data.frame(age=factor(i), count=0))
    }
  
  }
  tmp = cbind(tmp, data.frame(traveltime=rep(var,4)))
  return(tmp)
}
failure_count = rbind(a(1),a(2),a(3), a(4))
failure_count$traveltime = as.factor(failure_count$traveltime)
failure_count
# 使用 ggplot 繪製長條圖
ggplot(data = failure_count, aes(x = reason, y = count, fill = traveltime)) +
  geom_bar(stat = "identity", position = "stack") +
  labs(x="reason",y="ratio",fill="traveltime")

ggplot(data = failure_count, aes(x = reason, y = count, fill = traveltime)) +
  geom_bar(stat = "identity", position = "fill") +
  labs(x="reason",y="ratio",fill="traveltime")

```

#### 酒精攝取對孩子的影響

```{r}
par(mfrow=c(1,2))
barplot(table(math$Walc), main = "Walc", ylab = "count",
        border = "black", density = 20)
barplot(table(math$Dalc), main = "Dalc", ylab = "count",
        border = "black", density = 20)


library(ggplot2)
a = function(var){
  tmp = data.frame(table(math[var]));
  colnames(tmp) = c('freq',"count");
  for ( i in c(1:5)) {
    if( !(i %in% tmp[[var]])){
      tmp = rbind(tmp, data.frame(freq=factor(i), count=0))
    }
  
  }
  tmp = cbind(tmp, data.frame(day=rep(var,5)))
  return(tmp)
}
failure_count = rbind(a('Walc'),a('Dalc'))
failure_count
# 使用 ggplot 繪製長條圖
ggplot(data = failure_count, aes(x = freq, y = count)) +
  geom_bar(stat = "identity", position = "stack") +
  labs(x="freq",y="count")+ 
  facet_grid(. ~ day)

```

#### 人際關係對孩子成績的影響
家庭vs.交往
```{r}
plot(table(math$famrel), main = "family relationship(large is better)", ylab = "count")

ggplot(data = math, aes(x = famrel)) + 
  geom_bar()+
  #geom_bar(stat = "identity", position = "fill") +
  labs(title="family relationship(large is better)",x="famrel",y="count")

ggplot(math, aes(x=romantic, y=meanG, fill=romantic)) + geom_boxplot() + labs(title="meanG by romanticship",x="romantic", y="meanG")


```

#### 額外課程對孩子成績的影響
```{r}
library(ggplot2)
ggplot(math, aes(x=famsup, y=meanG, fill=famsup)) + geom_boxplot() + labs(title="meanG by famsup",x="famsup", y="meanG")
ggplot(math, aes(x=schoolsup, y=meanG, fill=schoolsup)) + geom_boxplot() + labs(title="meanG by schoolsup",x="schoolsup", y="meanG")
ggplot(math, aes(x=paid, y=meanG, fill=paid)) + geom_boxplot() + labs(title="meanG by paid",x="paid", y="meanG")

```

### 變數間的關聯性

#### 兩間學校的選擇理由
```{r}
par(mfrow=c(1,2))
plot(table(math[math$school=="MS",]$reason), main = "reasons for choosing MS", ylab = "count")

plot(table(math[math$school=="GP",]$reason), main = "reasons for choosing GP", ylab = "count")

library(ggplot2)
a = function(var){
  tmp = data.frame(table(math[math["school"]==var,"reason"]));
  colnames(tmp) = c("reason","count");
  for ( i in names(math$reason)) {
    if( !(i %in% tmp[["reason"]])){
      tmp = rbind(tmp, data.frame(reason=factor(i), count=0))
    }
  
  }
  tmp = cbind(tmp, data.frame(school=rep(var,4)))
  return(tmp)
}
failure_count = rbind(a('MS'),a('GP'))
failure_count
# 使用 ggplot 繪製長條圖
ggplot(data = failure_count, aes(x = reason, y = count)) +
  geom_bar(stat = "identity", position = "stack") +
  labs(x="reason",y="count")+ 
  facet_grid(. ~ school)

```
看行列關聯
```{r}
library(ggplot2)
a = function(var){
  tmp = data.frame(table(math[math["school"]==var,"reason"]));
  colnames(tmp) = c("reason","count");
  for ( i in names(math$reason)) {
    if( !(i %in% tmp[["reason"]])){
      tmp = rbind(tmp, data.frame(reason=factor(i), count=0))
    }
  
  }
  tmp <- subset(tmp, select = -reason)
  return(tmp)
}


reason_school = cbind(a("GP"),a("MS"))
rownames(reason_school) = unique(math$reason)
colnames(reason_school) = c("GP","MS")

reason_school
chisq.test(reason_school)

reason_school-chisq.test(reason_school)$expected
```



#### 被當次數和年齡

```{r}

library(ggplot2)
data.frame(table(math[math["failures"]==3,"age"]))
           
           
a = function(var){
  tmp = data.frame(table(math[math["failures"]==var,"age"]));
  colnames(tmp) = c("age","count");
  for ( i in c(15:22)) {
    if( !(i %in% tmp[["age"]])){
      tmp = rbind(tmp, data.frame(age=factor(i), count=0))
    }
  
  }
  tmp = cbind(tmp, data.frame(failure=rep(var,8)))
  return(tmp)
}
failure_count = rbind(a(0),a(1),a(2),a(3))

failure_count$age = as.numeric(as.character(failure_count$age))
failure_count
# 使用 ggplot 繪製長條圖
ggplot(data = failure_count, aes(x = age, y = count, fill = failure)) +
  geom_bar(stat = "identity", position = "stack") +
  labs(x="age",y="count",fill="failure")

```
看行列關係但不符合卡方的限制
```{r}

library(ggplot2)
           
           
a = function(var){
  tmp = data.frame(table(math[math["failures"]==var,"age"]));
  colnames(tmp) = c("age","count");
  for ( i in c(15:22)) {
    if( !(i %in% tmp[["age"]])){
      tmp = rbind(tmp, data.frame(age=factor(i), count=0))
    }
  
  }
  tmp <- subset(tmp, select = -age)
  return(tmp)
}


failure_age = cbind(a(0),a(1),a(2),a(3))
rownames(failure_age) = c(15:22)
colnames(failure_age) = c(0:3)

failure_age
chisq.test(failure_age)$expected


```

### 被當的數量和出去玩頻率的關係goout&failure
```{r}

library(ggplot2)
           
           
a = function(var){
  tmp = data.frame(table(math[math["failures"]==var,"goout"]));
  colnames(tmp) = c("goout","count");
  for ( i in c(1:5)) {
    if( !(i %in% tmp[["goout"]])){
      tmp = rbind(tmp, data.frame(goout=factor(i), count=0))
    }
  
  }
  tmp = cbind(tmp, data.frame(failure=rep(var,5)))
  return(tmp)
}
failure_count = rbind(a(0),a(1),a(2),a(3))

failure_count$goout = as.numeric(as.character(failure_count$goout))
failure_count$failure = as.factor(failure_count$failure)
failure_count
# 使用 ggplot 繪製長條圖
ggplot(data = failure_count, aes(x = goout, y = count, fill = failure)) +
  geom_bar(stat = "identity", position = "stack") +
  labs(x="goout",y="ratio",fill="failure")

ggplot(data = failure_count, aes(x = goout, y = count, fill = failure)) +
  geom_bar(stat = "identity", position = "fill") +
  labs(x="goout",y="ratio",fill="failure")#+   
  #scale_fill_manual(values = c("lightgreen", "green", "red", "darkred"))

```
看行列關聯
```{r}

library(ggplot2)
           
           
a = function(var){
  tmp = data.frame(table(math[math["failures"]==var,"goout"]));
  colnames(tmp) = c("goout","count");
  for ( i in c(1:5)) {
    if( !(i %in% tmp[["goout"]])){
      tmp = rbind(tmp, data.frame(goout=factor(i), count=0))
    }
  
  }
  tmp <- subset(tmp, select = -goout)
  return(tmp)
}


goout_failure = cbind(a(0),a(1),a(2),a(3))
rownames(goout_failure) = c(1:5)
colnames(goout_failure) = c(0:3)

goout_failure
chisq.test(goout_failure)

goout_failure-chisq.test(goout_failure)$expected
```


### 出去玩的頻率和交往關係
```{r}

library(ggplot2)
           
           
a = function(var){
  tmp = data.frame(table(math[math["romantic"]==var,c("goout","sex")]));
  colnames(tmp) = c("goout","sex","count");
  for ( i in c(1:5)) {
    if( !(i %in% tmp[["goout"]])){
      tmp = rbind(tmp, data.frame(goout=factor(i), count=0))
    }
  
  }
  tmp = cbind(tmp, data.frame(romantic=rep(var,5)))
  return(tmp)
}
failure_count = rbind(a('yes'),a('no'))

failure_count$goout = as.numeric(as.character(failure_count$goout))
failure_count$romantic = as.factor(failure_count$romantic)
failure_count
# 使用 ggplot 繪製長條圖
ggplot(data = failure_count, aes(x = goout, y = count, fill = romantic)) +
  geom_bar(stat = "identity", position = "stack") +
  labs(x="goout",y="ratio",fill="romantic")+ 
  facet_grid(sex ~ .)

ggplot(data = failure_count, aes(x = goout, y = count, fill = romantic)) +
  geom_bar(stat = "identity", position = "fill") +
  labs(x="goout",y="ratio",fill="romantic")+ 
  facet_grid(sex ~ .)

```
看行列關連
```{r}

library(ggplot2)
           
           
a = function(var){
  tmp = data.frame(table(math[math["romantic"]==var,"goout"]));
  colnames(tmp) = c("goout","count");
  for ( i in c(1:5)) {
    if( !(i %in% tmp[["goout"]])){
      tmp = rbind(tmp, data.frame(goout=factor(i), count=0))
    }
  
  }
  
  tmp <- subset(tmp, select = -goout)
  return(tmp)
}


goout_romantic = cbind(a('yes'),a('no'))
rownames(goout_romantic) = unique(math$goout)
colnames(goout_romantic) = c('yes','no')

goout_romantic
chisq.test(goout_romantic)

goout_romantic-chisq.test(goout_romantic)$expected
```

#### 被當次數和缺席次數

```{r}

temp = math
temp$failures = as.factor(temp$failures)

ggplot(data = temp, aes(x = absences)) + 
  geom_histogram(aes(fill = failures), position='stack')+
  #geom_bar(stat = "identity", position = "fill") +
  labs(x="absence",y="ratio",fill="failure")

ggplot(data = temp, aes(x = absences)) + 
  geom_histogram(aes(fill = failures), position='fill')+
  #geom_bar(stat = "identity", position = "fill") +
  labs(x="absence",y="ratio",fill="failure")
```

#### 酒精攝取量和缺席次數

```{r}

temp = math
temp$Dalc = as.factor(temp$Dalc)

ggplot(data = temp, aes(x = absences)) + 
  geom_histogram(aes(fill = Dalc), position='stack')+
  #geom_bar(stat = "identity", position = "fill") +
  labs(x="absence",y="count",fill="Dalc")

ggplot(data = temp, aes(x = absences)) + 
  geom_histogram(aes(fill = Dalc), position='fill')+
  #geom_bar(stat = "identity", position = "fill") +
  labs(x="absence",y="count",fill="Dalc")
```

#### 家庭關係&愛情關係
```{r}

library(ggplot2)
           
           
a = function(var){
  tmp = data.frame(table(math[math["romantic"]==var,"famrel"]));
  colnames(tmp) = c("famrel","count");
  for ( i in c(1:5)) {
    if( !(i %in% tmp[["famrel"]])){
      tmp = rbind(tmp, data.frame(famrel=factor(i), count=0))
    }
  
  }
  
  tmp = cbind(tmp, data.frame(romantic=rep(var,5)))
  return(tmp)
}
failure_count = rbind(a('yes'),a('no'))

failure_count$failure = as.factor(failure_count$romantic)
failure_count
# 使用 ggplot 繪製長條圖
ggplot(data = failure_count, aes(x = famrel, y = count, fill = romantic)) +
  geom_bar(stat = "identity",position='stack') +
  labs(x="famrel",y="ratio",fill="romantic")

ggplot(data = failure_count, aes(x = famrel, y = count, fill = romantic)) +
  geom_bar(stat = "identity",position='fill') +
  labs(x="famrel",y="ratio",fill="romantic")
```
看行列關連
```{r}

library(ggplot2)
           
           
a = function(var){
  tmp = data.frame(table(math[math["romantic"]==var,"famrel"]));
  colnames(tmp) = c("famrel","count");
  for ( i in c(1:5)) {
    if( !(i %in% tmp[["famrel"]])){
      tmp = rbind(tmp, data.frame(famrel=factor(i), count=0))
    }
  
  }
  
  tmp <- subset(tmp, select = -famrel)
  return(tmp)
}


famrel_romantic = cbind(a('yes'),a('no'))
rownames(famrel_romantic) = unique(math$famrel)
colnames(famrel_romantic) = c('yes','no')

famrel_romantic
chisq.test(famrel_romantic)

famrel_romantic-chisq.test(famrel_romantic)$expected
```

#### 教育&工作
```{r}

library(ggplot2)
           
a = function(var){
  tmp = data.frame(table(math[math["Medu"]==var,"Mjob"]));
  colnames(tmp) = c("job","count");
  tmpf = data.frame(table(math[math["Fedu"]==var,"Fjob"]));
  colnames(tmpf) = c("job","count");
  
  for ( i in unique(math$Fjob)) {
    if( !(i %in% tmpf[["job"]])){
      tmpf = rbind(tmpf, data.frame(job=factor(i), count=0))
    }
  }
  
  for ( i in unique(math$Mjob)) {
    if( !(i %in% tmp[["job"]])){
      tmp = rbind(tmp, data.frame(job=factor(i), count=0))
    }
    tmp[tmp$job==i,"count"] = tmp[tmp$job==i,"count"] + tmpf[tmpf$job==i,"count"]
  }
  tmp = cbind(tmp, data.frame(edu=rep(var,5)))
  return(tmp)
}

failure_count = rbind(a(0),a(1),a(2),a(3),a(4))

failure_count$job = as.factor(failure_count$job)
failure_count
# 使用 ggplot 繪製長條圖
ggplot(data = failure_count, aes(x = job, y = count, fill = edu)) +
  geom_bar(stat = "identity",position='stack') +
  labs(x="job",y="count",fill="edu")

ggplot(data = failure_count, aes(x = job, y = count, fill = edu)) +
  geom_bar(stat = "identity",position='fill') +
  labs(x="job",y="count",fill="edu")
```
看行列關連
```{r}

library(ggplot2)
           
a = function(var){
  tmp = data.frame(table(math[math["Medu"]==var,"Mjob"]));
  colnames(tmp) = c("job","count");
  tmpf = data.frame(table(math[math["Fedu"]==var,"Fjob"]));
  colnames(tmpf) = c("job","count");
  
  for ( i in unique(math$Fjob)) {
    if( !(i %in% tmpf[["job"]])){
      tmpf = rbind(tmpf, data.frame(job=factor(i), count=0))
    }
  }
  
  for ( i in unique(math$Mjob)) {
    if( !(i %in% tmp[["job"]])){
      tmp = rbind(tmp, data.frame(job=factor(i), count=0))
    }
    tmp[tmp$job==i,"count"] = tmp[tmp$job==i,"count"] + tmpf[tmpf$job==i,"count"]
  }
  #tmp = cbind(tmp, data.frame(edu=rep(var,5)))
  #tmp <- subset(tmp, select = -job)
  return(tmp)
}

edu_job=data.frame(x1=c(0:4),x2=c(0:4),x3=c(0:4),x4=c(0:4),x5=c(0:4))
rownames(edu_job) = unique(math$Fjob)
temp = c(a(0),a(1),a(2),a(3),a(4))
name=c("x1","x2","x3","x4","x5")
for ( i in unique(math$Fjob)){
  for ( j in c(0:4)){
    t = a(j)
    edu_job[i,name[j+1]]=t[t$job==i,"count"]
    #print(temp[j][temp[j]$job==i]$count)
    #edu_job[i,j]=temp[j,i]
  }
  
}
rownames(edu_job) = unique(math$Fjob)
colnames(edu_job) = c(0:4)

edu_job
chisq.test(edu_job)

edu_job-chisq.test(edu_job)$expected
```

#### 教育&性別
```{r}
par(mfrow=c(1,2))
barplot(table(math$Fedu), main = "Fedu", ylab = "count",
        border = "black", density = 20)
barplot(table(math$Medu), main = "Medu", ylab = "count",
        border = "black", density = 20)


library(ggplot2)
a = function(var){
  tmp = data.frame(table(math[var]));
  colnames(tmp) = c('edu',"count");
  for ( i in c(0:4)) {
    if( !(i %in% tmp[['edu']])){
      tmp = rbind(tmp, data.frame(edu=factor(i), count=0))
    }
  
  }
  tmp = cbind(tmp, data.frame(sex=rep(var,5)))
  return(tmp)
}
failure_count = rbind(a('Fedu'),a('Medu'))
failure_count
# 使用 ggplot 繪製長條圖
ggplot(data = failure_count, aes(x = edu, y = count)) +
  geom_bar(stat = "identity", position = "stack") +
  labs(x="edu",y="count")+ 
  facet_grid(. ~ sex)

```
看行列關連
```{r}
par(mfrow=c(1,2))
barplot(table(math$Fedu), main = "Fedu", ylab = "count",
        border = "black", density = 20)
barplot(table(math$Medu), main = "Medu", ylab = "count",
        border = "black", density = 20)


library(ggplot2)
a = function(var){
  tmp = data.frame(table(math[var]));
  colnames(tmp) = c('edu',"count");
  for ( i in c(0:4)) {
    if( !(i %in% tmp[['edu']])){
      tmp = rbind(tmp, data.frame(edu=factor(i), count=0))
    }
  
  }
  tmp <- subset(tmp, select = -edu)
  return(tmp)
}


edu_sex = cbind(a('Fedu'),a('Medu'))
rownames(edu_sex) = c(0:4)
colnames(edu_sex) = c('Fedu','Medu')

edu_sex
chisq.test(edu_sex)

edu_sex-chisq.test(edu_sex)$expected

```

#### 課外時間安排
```{r}
library(ggExtra)
p=ggplot(data = math, aes(x = freetime, y = goout,
                      color = activities, shape = activities)) + 
  geom_jitter(alpha = 1/2, size = 3) #+ 
  #geom_smooth(method = "lm", se = FALSE) + 
  #geom_smooth(se = FALSE)
# classical
#p <- ggplot(math, aes(x = freetime, y = goout, color = activities)) +
#      geom_point(size = 5) 
# scatter plot + marginal histogram
ggExtra::ggMarginal(p, type = "histogram", color = "purple")
```
看行列關連
```{r}

library(ggplot2)
           
           
a = function(var){
  tmp = data.frame(table(math[math["freetime"]==var,"goout"]));
  colnames(tmp) = c("goout","count");
  for ( i in c(1:5)) {
    if( !(i %in% tmp[["goout"]])){
      tmp = rbind(tmp, data.frame(goout=factor(i), count=0))
    }
  
  }
  
  tmp <- subset(tmp, select = -goout)
  return(tmp)
}


goout_freetime = cbind(a(1),a(2),a(3),a(4),a(5))
rownames(goout_freetime) = c(1:5)
colnames(goout_freetime) = c(1:5)

goout_freetime
chisq.test(goout_freetime)

goout_freetime-chisq.test(goout_freetime)$expected
```

### 補充、關聯性-交互關係用
//沒有使用到
```{r}

library(GGally)
           
ggcorr(data = math, 
               method = c("complete", "pearson"))

```


